臺灣基隆地方法院刑事判決
111年度交易字第22號
公  訴  人  臺灣基隆地方檢察署檢察官
被      告  朱證翔




上列被告因過失傷害案件，經檢察官提起公訴（110年度偵字第3
893號），本院判決如下：
    主  文
本件公訴不受理。
    理  由
一、公訴意旨詳如附件檢察官起訴書所載。
二、按告訴乃論之罪，告訴人於第一審辯論終結前，得撤回其告
    訴；又告訴經撤回者，應諭知不受理之判決，且得不經言詞
    辯論為之，刑事訴訟法第238 條第1 項、第303 條第3 款及
    第307條分別定有明文。
三、茲查：刑法第284 條第1項過失傷害之罪，依同法第287條前
    段之規定，須告訴乃論。茲告訴人曾宇謙已與被告朱證翔調
    解成立，告訴人於本院民國111年2月23日訊問程序中當庭撤
    回對被告之過失傷害告訴，且具狀撤回，有本院訊問筆錄暨
    刑事撤回告訴狀各1 份附卷可稽。依照首開說明，本件爰不
    經言詞辯論，逕為諭知不受理之判決。
據上論斷，應依刑事訴訟法第303條第3款、第307條，判決如主
文。
中　　華　　民　　國　　111 　年　　2 　　月　　25　　日
                  刑事第四庭  法　官　周霙蘭
以上正本證明與原本無異。
如不服本判決應於收受送達後20日內向本院提出上訴書狀，並應
敘述具體理由；其未敘述上訴理由者，應於上訴期間屆滿後20日
內向本院補提理由書(均須按他造當事人之人數附繕本) 「切勿
逕送上級法院」。
中　　華　　民　　國　　111 　年　　2 　　月　　25　　日
                              書記官  洪儀君
【附件】
臺灣基隆地方檢察署檢察官起訴書
                                   110年度偵字第3893號
　　被　　　告　朱證翔　男　55歲（民國00年0月00日生）
　　　　　　　　　　　　住基隆市○○區○○路00巷00○0號
　　　　　　　　　　　　居基隆市○○區○○路00號1樓
　　　　　　　　　　　　國民身分證統一編號：Z000000000號
上列被告因過失傷害案件，業經偵查終結，認應提起公訴，茲將
犯罪事實及證據並所犯法條敘述如下：
　　　　犯罪事實
一、朱證翔於民國110年4月25日晚間9時30分許，駕駛車牌號碼0
    00-00號營業用小客車，沿基隆市中正區觀海街往「山海觀
    社區」方向行駛，且於駛近該社區警衛室前時，明知應注意
    車前狀況，並隨時採取必要之安全措施，又當時天候雨，光
    線為夜間有照明，該處柏油路面濕潤、無缺陷，視距良好，
    並無不能注意之情事，竟疏未注意及此，適有同向在前之行
    人曾宇謙徒步前進，朱證翔所駕車輛之右後照鏡碰撞到曾宇
    謙身體，致其因此受有下背及左臀鈍挫傷之傷害。嗣朱證翔
    於肇事後警員前往處理時在場，當場承認為肇事人，自首而
    接受裁判。
二、案經曾宇謙訴由基隆市警察局第二分局報告偵辦。
　　　　證據並所犯法條
一、證據清單及待證事實：
編號 證據名稱 待證事實 ㈠ 被告朱證翔於警詢及偵查中之供述。 被告坦承於上揭時、地發生本件交通事故之事實。 ㈡ 證人即告訴人曾宇謙於警詢及偵查中之證述。 證明本件全部犯罪事實。 ㈢ 基隆市警察局道路交通事故現場圖、道路交通事故調查報告表(一)、（二）各1份，A3類道路交通事故調查紀錄表2份，案發現場與車損相片共7張。 證明本件交通事故發生與發生時天候雨，光線為夜間有照明，該處柏油路面濕潤、無缺陷，視距良好等事實。 ㈣ 1.三軍總醫院附設基隆民眾診療服務處於110年5月4日出具之告訴人曾宇謙診斷證明書1紙、三軍總醫院基隆分院附設民眾診療服務處110年7月14日院三基隆字第1100036603號函及所附病歷。 2.三軍總醫院基隆分院附設民眾診療服務處110年9月10日三基醫行字第1100049104號函1份。 證明告訴人受有上揭傷害且為外傷之事實。 ㈤ 交通部公路總局臺北區監理所110年11月5日北監基宜鑑字第1100274964號函檢附之該所基宜區車輛行車事故鑑定會基宜區0000000案鑑定意見書1份。 證明本件交通事故之肇事原因經該會鑑定為：行人曾宇謙，行經分向限制線路段，夜間下雨未走人行道，走於施工路段車道不當，且疏未注意後方來車，為肇事主因；朱證翔駕駛計程車，行經分向限制線路段，疏未充分注意車前行人徒步，未採取安全措施，為肇事次因之事實。 
二、查被告朱證翔固辯稱案發地點因施工，車道縮減剩3分之2，
    且當時天色昏暗，告訴人未走在人行道上，且著深色衣物，
    致未看清告訴人致發生本件交通事故等語。惟汽車行駛時，
    駕駛人應注意車前狀況及兩車併行之間隔，並隨時採取必要
    之安全措施，道路交通安全規則第94條第3項前段定有明文
    ，是因被告因疏未注意而發生本件交通事故且涉有過失等情
    ，已堪認定。
三、核被告朱證翔所為，係犯刑法第284條前段之過失傷害罪嫌
    。又被告於事故發生後，於警方處理時在場，自承為肇事人
    ，此有基隆市警察局道路交通事故肇事人自首情形紀錄表1
    紙附卷可參，屬對於未發覺之罪自首而接受裁判，請依刑法
    第62條之規定減輕其刑。
四、依刑事訴訟法第251條第1項提起公訴。
  　此  　致
臺灣基隆地方法院
中　　華　　民　　國　 110　　年　　12  　月　  10　　日
　　　　　　　　　　　　　　　檢  察  官　陳虹如
本件正本證明與原本無異
中　　華　　民　　國　 110　　年　　12　　月　　21　　日
　　　　　　　　　　　　　　　書  記  官  陳志安
附錄本案所犯法條全文
中華民國刑法第284條
因過失傷害人者，處 1 年以下有期徒刑、拘役或 10 萬元以下
罰金；致重傷者，處 3 年以下有期徒刑、拘役或 30 萬元以下
罰金。